【裁判字號】    98,交訴,34
【裁判日期】    981123
【裁判案由】    交通肇事逃逸等
【裁判全文】
臺灣基隆地方法院刑事判決              98年度交訴字第34號
公  訴  人  臺灣基隆地方法院檢察署檢察官
被      告  丙○○
上列被告因交通肇事逃逸等案件，經檢察官提起公訴（98年度調
偵字第162號），本院判決如下︰
    主  文
丙○○駕駛動力交通工具肇事，致人受傷而逃逸，處有期徒刑陸
月，如易科罰金，以新臺幣壹仟元折算壹日。緩刑貳年。
被訴過失傷害部分，公訴不受理。
    事  實
一、丙○○於民國98年6月6日18時許，騎乘車號LP6-365 號重型
    機車，沿基隆市○○區○○街往八堵方向行駛，行經龍安街
    136之3號前時，本應注意車前狀況，並隨時採取必要之安全
    措施，而當時天候為晴，日間自然光線，且道路為無缺陷、
    無障礙之直線柏油道路，視詎良好，並無不能注意之情形，
    竟疏未注意，致所騎乘之機車右手把，擦撞右前方站立路旁
    之乙○○○，使乙○○○倒地，因此受到右側尺骨遠端骨折
    、左側腕部及右側膝蓋關節挫傷等傷害（過失傷害部分業據
    告訴人撤回告訴）。丙○○見狀僅詢問乙○○○傷勢後，即
    騎離現場逃逸。嗣乙○○○之子陳俊宇報案後，員警調閱附
    近路口監視器，始循線查獲。
二、案經被害人乙○○○訴由基隆市警察局第三分局報告臺灣基
    隆地方法院檢察署檢察官偵查終結提起公訴。
    理  由
甲、有罪部分：
壹、證據能力部分：
    按被告以外之人於審判外之言詞或書面陳述，除法律有規定
    者外，不得作為證據；又被告以外之人於審判外之陳述，雖
    不符合刑事訴訟法第159條之1至第159條之4之規定，而經當
    事人於審判程序同意作為證據，法院審酌該言詞陳述或書面
    陳述作成時之情況，認為適當者，亦得為證據，而當事人、
    代理人或辯護人於法院調查證據時，知有上開不得為證據之
    情形，而未於言詞辯論終結前聲明異議者，視有前項之同意
    ，刑事訴訟法第159條第1項及第159條之5分別定有明文。本
    件證人乙○○○於警詢中、偵查中所為之陳述暨現場照片、
    道路交通事故現場圖、道路交通事故調查報告表（一）、（
    二）、現場附近路口監視器攝得畫面翻拍照片2 張、基隆市
    ○○○道路交通事故初步分析研判表1 張、臺灣省基宜區車
    輛行車事故鑑定委員會鑑定意見書1 份及診斷證明書等，雖
    皆為被告以外之人於審判外之言詞陳述或書面陳述，然經本
    院於審判程序提示予被告並告以要旨，經被告表示無意見，
    且未聲明異議，又本院審酌上開證據後，均未發現有不正取
    證情事，故就此等審判外之陳述，認為適當，依前揭法條意
    旨，得援為本案證據。
貳、實體部分：
一、上開肇事逃逸之事實，業據被告丙○○於本院審理時自白不
    諱，並經證人乙○○○於警詢中、偵查中及審理中迭次證述
    明確，且有現場照片、道路交通事故現場圖、道路交通事故
    調查報告表（一）、（二）、現場附近路口監視器攝得畫面
    翻拍照片2張、基隆市○○○道路交通事故初步分析研判表1
    張、臺灣省基宜區車輛行車事故鑑定委員會鑑定意見書1 份
    及診斷證明書附卷可稽，足認被告之自白與事實相符，可以
    採信。
    本件事證明確，被告犯行洵堪認定。
二、論罪與科刑：
    核被告所為，係犯刑法第185條之4肇事逃逸罪。爰審酌被告
    明知騎乘之機車撞及告訴人，致告訴人倒地受傷，竟未停留
    現場施以救護，反而騎車離去，所為顯不足取，惟被告於本
    院審理時已坦承犯行，並表示悔意，且已與告訴人達成和解
    ，賠償告訴人損失，並獲告訴人原諒，犯後態度尚屬良好，
    爰宣告如主文所示之刑，並諭知易科罰金之折算標準，以示
    懲儆。查被告前未曾受有期徒刑以上刑之宣告，有臺灣高等
    法院被告全國前案紀錄表在卷足憑，經此教訓應知警惕，當
    無再犯之虞，併予宣告緩刑2年，以啟自新。
乙、公訴不受理部分：
一、公訴意旨另略以：被告於上開時、地騎乘機車，因未注意車
    前狀況，擦撞告訴人，致告訴人受傷，因認被告涉犯刑法第
    284條第1項前段之過失傷害罪嫌云云。
二、告訴乃論之罪，告訴人於第一審辯論終結前得撤回其告訴，
    又告訴經撤回者，應諭知不受理之判決，刑事訴訟法第 238
    條第1項、第303條第3款分別定有明文。
三、本件被告被訴過失傷害案件，檢察官認係涉犯刑法第284 條
    第1項之過失傷害罪，依同法第287條前段之規定，須告訴乃
    論，而告訴人於本院審理中當庭撤回告訴，此有本院審判筆
    錄存卷可參，依據前開規定，本案件中過失傷害部分，應諭
    知不受理之判決。
據上論斷，應依刑事訴訟法第299條第1項前段、第303條第3款，
刑法第185條之4、第41條第1項前段、第74條第1項第1 款，判決
如主文。
本案經檢察官甲○○到庭執行職務。
中    華    民    國    98    年    11    月    23    日
                  交通法庭審判長法  官  王福康
                                法  官  鄭培麗
                                法  官  王美婷
以上正本證明與原本無異。
如不服本判決應於收受送達後10日內向本院提出上訴書狀，並應
敘述具體理由；其未敘述上訴理由者，應於上訴期間屆滿後20日
內向本院補提理由書(均須按他造當事人之人數附繕本)「切勿逕
送上級法院」。
中    華    民    國    98    年    11    月    23    日
                                書記官  彭淑芳
【附錄論罪法條】
刑法第185條之4：
駕駛動力交通工具肇事，致人死傷而逃逸者，處6月以上5年以下
有期徒刑。


司法院資訊處製作；財團法人民間司法改革基金會備份。
